【裁判字號】    96,易,130
【裁判日期】    970613
【裁判案由】    傷害
【裁判全文】
臺灣基隆地方法院刑事判決               96年度易字第130號
公  訴  人  臺灣基隆地方法院檢察署檢察官
被      告  子○○
            寅○○
以上2人共同
選任辯護人  林俊倩律師
            張振興律師
被      告  辛○○
            癸○○
            丁○○
            戊○○
            己○○
            庚○○
            甲○○
上列被告因傷害案件，經檢察官提起公訴（95年度偵字第2719號
），本院判決如下：
    主  文
戊○○共同傷害人之身體，累犯，處拘役伍拾日，如易科罰金以
銀元佰元即新台幣玖佰元折算壹日，減為拘役貳拾伍日，如易
科罰金以銀元佰元即新台幣玖佰元折算壹日。
辛○○、癸○○共同連續傷害人之身體，各處有期徒刑肆月，如
易科罰金均以銀元佰元即新台幣玖佰元折算壹日，均減為有期
徒刑貳月，如易科罰金均以銀元佰元即新台幣玖佰元折算壹日
。
己○○共同傷害人之身體，處有期徒刑陸月，如易科罰金以銀元
佰元即新台幣玖佰元折算壹日，減為有期徒刑月，如易科罰
金以銀元佰元即新台幣玖佰元折算壹日。
丁○○傷害人之身體，處拘役拾日，如易科罰金以銀元佰元即
新台幣玖佰元折算壹日，減為拘役伍日，如易科罰金以銀元佰
元即新台幣玖佰元折算壹日。
寅○○、子○○共同傷害人之身體，寅○○累犯，處拘役拾日
，如易科罰金以銀元佰元即新台幣玖佰元折算壹日，減為拘役
拾伍日，如易科罰金以銀元佰元即新台幣玖佰元折算壹日，子
○○處拘役肆拾日，如易科罰金以銀元佰元即新台幣玖佰元折
算壹日，減為拘役貳拾日，如易科罰金以銀元佰元即新台幣玖
佰元折算壹日。
庚○○、甲○○均無罪。
    事  實
一、寅○○曾因施用第二級毒品案件，經本院以91年度基簡字第
    217號簡易判決判處有期徒刑4月確定，於民國92年10月23日
    執行完畢；戊○○曾因過失致死案件，經本院以92年度基簡
    字第287號簡易判決判處有期徒刑6月確定，於92年6月12日
    易科罰金執行完畢，均猶不知悔改。
二、緣子○○、寅○○夫妻在基隆巿仁五路31巷口經營麵攤，丑
    ○○則在該處幫忙，而子○○、寅○○夫妻因向丙○○借用
    巷內郭家所有房屋放置物品及借用瓦斯、水、電，後因在屋
    內通道擺放物品與丙○○之妹戊○○於95年5月27日發生爭
    執扭打，因而互有怨隙（戊○○嗣在派出所處理時撤回對子
    ○○、寅○○之告訴）。戊○○於95年5月31日凌晨1時許（
    近凌晨2時許），與兒子癸○○、外甥辛○○（戊○○之姐
    丁○○之子）至基隆巿仁五路31巷口子○○經營之麵攤附近
    ，戊○○與癸○○、辛○○竟基於共同傷害之犯意，見丑○○在該處洗碗，戊○○、辛○○、癸○○竟共同出手毆打丑
    ○○，寅○○與子○○前來阻止，戊○○、辛○○、癸○○
    即再轉而共同毆打寅○○與子○○，寅○○、子○○2人即
    基於共同傷害之犯意，還手毆打辛○○及癸○○，雙方互相
    拉扯扭打，其間子○○自其麵攤內取出棍子1支打中辛○○
    左手，後癸○○為搶下該棍子與子○○、寅○○拉扯扭打，
    ；致丑○○因而受有前額紅腫3X3公分、右手瘀腫4X3公分、
    左手紅腫4X4公分及右前臂挫傷3X3公分之傷害；子○○受有
    右上胸壁瘀傷8X6公分、左前胸紅腫8X6公分、右下胸壁瘀傷
    10X6公分、右膝擦傷3X3公分、左膝擦傷4X4公分之傷害；寅
    ○○受有右側胸壁、右大腿及左前額挫傷之傷害；辛○○受
    有右前額抓傷2X0.2公分、左眉（起訴書誤載為左肩）抓傷
    1.2X0.2公分及左腕瘀腫2X2公分之傷害；癸○○則受有左眼
    結膜下點狀出血、右臉抓傷1X0.3公分、右臉多處抓傷、左
    頸抓傷3X0.3公分、左耳垂瘀腫3X2公分及左肩擦傷3X3公分
    之傷害（以下稱第1次傷害）；丑○○見情況不對，乃於中
    途步行離開現場打電話報警，並在巷子口等警員後，帶警員
    到達達現場，警員到場處理時，戊○○、辛○○、癸○○已
    先行離開現場。子○○等人向警員卯○○陳述被毆經過後，
    由寅○○帶同卯○○在附近找尋戊○○等人，在場之案外人
    陳萬福則陪同丑○○乘坐救護車於同日凌晨2時19分到達署
    立基隆醫院急診室就醫，子○○則留在麵攤等候。警員卯○○與寅○○離開後約5分鐘，辛○○、癸○○離開現場後遇
    到己○○，辛○○、癸○○陳述被毆經過，由己○○帶同辛○○、癸○○等人至上開子○○、寅○○夫妻所經營麵攤，
    見子○○獨自一人在場，己○○、辛○○、癸○○基於共同
    傷害之犯意，辛○○、癸○○並基於概括之犯意，共同毆打
    子○○，致其受有右前額瘀傷1.5X0.2公分、右眼周區瘀腫
    4X3公分、頭頂部擦傷3X0.5公分、左手背擦傷2X2公分、左
    側肺挫傷並輕微血氣胸、左側肋骨斷裂等傷害（以下稱第2
    次傷害）。癸○○於同日凌晨2時46分亦進入署立基隆醫院
    急診室就醫，辛○○再於同日凌晨3時15分許，進入署立基
    隆醫院急診室就醫，辛○○因未帶錢通知其母丁○○帶錢為
    其繳費，丁○○至署立基隆醫院急診室時適見丑○○躺在急
    診室病床上，2人發生口角，丁○○竟基於傷害之犯意，以
    手推丑○○，致其頭部撞擊病床鐵欄桿，再受有頭皮腫脹
    4X4公分之傷害（以下稱第3次傷害）。
三、案經丑○○、子○○、寅○○、辛○○、癸○○訴由基隆巿
    警察局第一分局報告臺灣基隆地方法院檢察署檢察官偵查起
    訴。
    理  由
壹、程序事項（關於證據能力）：
一、本件認定事實所引用之本件卷內所有卷證資料（包含人證、
    文書證據、物證等證據），並無證據證明係公務員違背法定
    程序所取得，卷內之文書證據，亦無刑事訴訟法第159條之4
    之顯有不可信之情況與不得作為證據之情形，被告、共同選
    任辯護人及公訴人於本院審理時均就本件卷內所有卷證資料
    之證據能力表示無意見，則依刑事訴訟法第159條之1至159
    條之5之規定，本件認定事實所引用之本件卷證所有證據（
    包含人證與文書證據、物證等證據），均認為有證據能力，
    合先敘明。
二、次按被告以外之人於偵查中向檢察官所為之陳述，除顯有不
    可信之情況者外，得為證據，刑事訴訟法第159條之1第2項
    規定明確。經查，證人即告訴人子○○、寅○○、丑○○、
    證人卯○○、陳萬福於檢察官偵訊時，以證人身分所為之陳
    述，雖為被告以外之人於審判外之言詞陳述，惟業經具結在
    卷，與法定要件相符，且核其陳述時之外在環境及情況，亦
    查無顯有不可信之情況，合於上揭傳聞證據例外之情形，自
    具有證據能力。另證人即告訴人辛○○、癸○○於檢察官偵
    訊時，以證人即告訴人身分所為之陳述，雖為被告以外之人
    於審判外之言詞陳述，經核其陳述時之外在環境及情況，亦
    查無顯有不可信之情況，合於上揭傳聞證據例外之情形，且
    被告子○○、寅○○及共同辯護人於法院調查證據時，並未
    於言詞辯論終結前聲明異議者，依刑事訴訟法第159條之5之
    規定，亦具有證據能力。
三、刑事訴訟法第159條第1項規定所指「被告以外之人」，包括
    共同被告、共犯、被害人、告訴（發）人等在內。共同被告
    對於其他共同被告之案件而言，為被告以外之第三人，本質
    上屬於證人，故法院就被告之案件對其他共同被告或與被告
    有共犯關係之人為調查，應依人證之調查程序，傳喚該具證
    人適格之共同被告或共犯到場，使令具結，命其立於證人之
    地位而為陳述，並通知被告及其辯護人，使有行使詰問該證
    人之共同被告或共犯現在與先前陳述之瑕疵的機會，以確保
    其詰問權，並藉以發現實體真實。除客觀上有不能受詰問之
    情形，或被告及其辯護人放棄其詰問權者，或另有傳聞證據
    仍得例外採證之情形之外，如未踐行此一訴訟程序，該共同
    被告或共犯於審判外所為之陳述，即無容許得作為證據之餘
    地（最高法院95年臺上字第3401號判決要旨參照），查本件
    被告子○○及寅○○、被告辛○○、癸○○、丁○○、戊○○及己○○之警詢、偵訊筆錄，就自己犯行部分係被告自白
    ，就其他共同被告犯行部分，則屬被告以外之人於審判外之
    陳述，然被告子○○、寅○○、辛○○、癸○○、丁○○、
    戊○○、己○○、均已於本院審判期日立於證人地位而為具
    結陳述，故參諸前揭最高法院判決要旨，其供述自具有證據
    能力，可採為證據。
貳、實體事項
一、認定事實所憑之證據及理由：
  (一)訊據被告子○○、寅○○、癸○○、丁○○、戊○○、己○○均矢口否認有傷害之犯行，被告子○○辯稱：「95年5月
    30日晚上約11點30分左右我已經開始在收攤，癸○○、辛○○、戊○○還沒有到我麵攤，還在巷口時，陳萬福先到我麵
    攤，說你為何還不收攤，要我們趕快收攤，陳萬福說完，癸○○、辛○○、戊○○3人來仁五路31巷口麵攤，陳萬福被
    辛○○、戊○○抓出去外面打，他們再來我麵攤，辛○○、
    癸○○、戊○○3人毆打丑○○，把她打倒在地上，3人再來
    又打寅○○，把寅○○打到坐在地上，當時我在店裡面，我
    跑出去外面看，癸○○就掐我脖子，我問他為何打我，戊○○就說要向我收地盤費及清潔費共1萬元，辛○○、戊○○
    就過來打，癸○○也加入打我，他們3個人打我頭部、胸部
    、手、腳，前後約打20分鐘，當時他們都是用手腳打我，沒
    有拿任何東西打我，我沒有打辛○○、癸○○。」云云；被
    告寅○○辯稱：「95年5月30日晚上與31日凌晨間，當天我
    正在收麵攤，我看到戊○○、癸○○、辛○○站在巷子口，
    站了約半個小時左右，陳萬福先到我的麵攤，問我為何還沒
    有收攤，叫我趕快收攤，我說我要收了，後來他就自己1人
    在那邊自言自語，我就走出去收外面桌子的調味料，戊○○
    、辛○○就將陳萬福拉出去巷子口，我就聽到外面有吵架的
    聲音，我認為與我無關，就不予理會，當時我站在外面桌邊
    收東西，我聽到我後面有聲音，我回頭一看，看見戊○○、
    辛○○、癸○○在打我姐姐丑○○，辛○○抓住丑○○的頭
    髮，並用拳頭打丑○○的頭部，我就過去問他們為何打我的
    姐姐，3個人就過來用拳頭打我，並沒有拿東西打我，我被
    打到坐在地上，我先生聽到聲音，看見我坐在地上，要把我
    拉起來，還沒有拉起來時，癸○○就用手勒住子○○之脖子
    ，我要拉開癸○○的手，因為我的腳沒有力氣，爬不起來，
    所以拉不到，癸○○拉住我的頭髮將我壓在地上，我聽到癸○○身上掉下1支剪刀，後來有人喊警察來了，癸○○就拾
    起剪刀，他們3個人就跑掉。我沒有打癸○○、辛○○。」
    云云；被告癸○○辯稱：「95年5月31日凌晨2時許，我與辛○○要到31巷口的牛肉攤吃麵（是子○○隔壁攤位），走到
    巷口看見陳萬福與辛○○父子在講話，我就站在旁邊抽菸，
    我看到他們父子發生口角爭執，之後我走到巷子旁邊，我看
    不見裡面，但有聽到口角的聲音，當我再走回來時，我看到
    辛○○、丑○○二人發生拉扯，我就過去勸開，我被丑○○
    抓傷右臉頰，之後我與辛○○退到巷子口旁，陳萬福就過來
    抓住辛○○的兩手手腕，當時我站在辛○○的右後方，看到
    子○○從店裡面拿出1支紅色長木棍，子○○站在陳萬福的
    後面使力敲打辛○○，我就上前去阻止，我從子○○的胸前
    推開他，把他推到旁邊，寅○○跑過來，把我壓倒在地上，
    子○○就毆打我的眼睛，寅○○就咬我的左肩、左耳，還用
    手抓我的脖子，之後子○○的不知姓名之酒友拿1把菜刀跑
    出來，當時辛○○見狀，就把我從地上拉起來，我們就跑到
    31巷口旁邊遇到己○○，己○○就帶我與辛○○回現場跟子
    ○○講，當時他的酒友已經不在了，當時子○○已經喝的很
    醉了，有發生口角，我想他已經醉了，也無法講什麼，我就
    與辛○○到醫院去驗傷，到醫院時約2時30分許，驗完傷後
    約3時，我們就到南榮路派出所報案並製作筆錄。我沒有打
    丑○○、子○○、寅○○。」云云；被告丁○○辯稱：「麵
    攤那邊發生2次事情時，2次我都不在場，我沒有打人，也沒
    有被打傷，是在95年5月31日凌晨3時許，我接到我兒子辛○○的電話說他要驗傷，沒有帶錢，要我馬上送錢過去，我到
    了醫院才問我兒子與何人發生爭執，辛○○告訴我說跟鄰居
    吵架，是躺在旁邊病床（丑○○）的那群人吵架，辛○○還
    沒有講詳細經過，我就過去問候丑○○說有無人陪你來，這
    時辛○○叫我，我就回頭拿錢給辛○○，當時警察有在現場
    ，並問丑○○何人打他，丑○○就說我在醫院有打他，當時
    警員就叫我們到派出所作筆錄。我在醫院並沒有拉扯丑○○
    ，讓她的頭去撞擊病床。」云云；被告戊○○辯稱：「95年
    5月31日凌晨子○○麵攤發生的事情，我都沒有到場，在1時
    30分左右我與我女兒壬○○（12歲）在基隆廟口吃蝦仁羹那
    攤的魯肉飯，吃完後，那時我住在龍安街，後來我與我女兒
    就逛回家，在精一路附近接到我兒子癸○○的電話，說他在
    省立醫院驗傷，我就把我的小女兒送到基隆市○○街40巷15
    號我姪女庚○○家，請她幫我帶，我就趕去署立基隆醫院，
    我到醫院時，看到癸○○還在擦藥，我看一下就走到外面，
    我看見我二姐丁○○與她丈夫陳萬福在基隆的門口大打出手
    ，我就過去拉架，拉開他們後，我就與我二姐丁○○一起回
    家。我沒有打丑○○、子○○、寅○○。」云云；被告己○○辯稱：「95年5月31日凌晨子○○麵攤發生第一次事情時
    ，我沒有在場，我是在5月30日晚上11時許，我下班之後，
    有跟朋友聊天一下，之後才回家，走到仁五路31巷子口，我
    看到辛○○、癸○○他們全身都是傷，我看到癸○○耳朵有
    一邊腫起來，有一手流血、我就問他如何受傷，他們2人說
    與子○○打架，我就帶他們2人回子○○的麵攤，找子○○
    要房子，因為仁五路31巷3弄10號的房子是我爸爸之前借給
    子○○的房子，我要去要回來，子○○就說要我爸爸出面來
    講，我與子○○要房子沒有結果，我就帶癸○○、辛○○去
    署立基隆醫院看醫生。我去找子○○時，我並沒有帶東西，
    我也沒有打他。」云云；被告辛○○先於本院準備程序時自
    白，後於本院審判時對於有打丑○○後，跟子○○、寅○○
    在打，再返回麵攤後有對子○○拳打腳踢乙情，惟翻異前詞
    ，改為作不認罪之答辯。
  (二)被告辛○○、癸○○、戊○○傷害告訴人丑○○、寅○○、
    子○○部分（第1次傷害部分），經查：被告辛○○、癸○○、戊○○於上揭時地傷害告訴人丑○○、寅○○、子○○
    之事實，業據證人即告訴人丑○○、寅○○、子○○於偵訊
    及本院審理時結證在卷，證人即告訴人丑○○、寅○○、子
    ○○所證經核相符，並據被告辛○○於本院準備程序時自白
    不諱，且據被告辛○○於本院審理時以證人身分結證在案，
    其於本院審判時對於有打丑○○後，跟子○○、寅○○在打
    乙節證述明確，參以被告癸○○於本院審理時結證：「辛○○有跟丑○○產生爭執，其看到辛○○、丑○○他們互相在
    拉扯，其有看到子○○拿1支2公尺左右長的棍子，要打辛○○，辛○○雙手要舉起來擋棍子，被陳萬福抓住手腕，棍子
    有打中辛○○的手，其就過去把子○○推開，其被子○○、
    寅○○壓在地上打，辛○○就跑過來把他們推開，辛○○拉
    著其就跑。」等語，而經本院審理時當庭勘驗現場監視錄影
    翻拍光碟，其中第6個檔案勘驗結果：「0分21秒及1分7秒，
    丑○○有出來攤位的桌子收東西，1分39秒，寅○○從攤位
    跑到巷子口去（鏡頭的右邊，麵攤的旁邊），1分54秒子○○跑到巷子之後回到麵攤，1分57秒有1男子（辛○○稱該男
    子為子○○）從攤位拿出棍子出來交給戴紅帽男子，1分59
    秒鏡頭前方巷子中間有5、6人持續拉扯，其中有寅○○、丑
    ○○，2分16秒戴紅帽男子把棍子丟在桌子下面，4分21秒穿
    白色衣服男子撿起地上棍子拿進攤位，在4分55秒有1男子（
    辛○○稱該男子是子○○）從麵攤拿長木棍出來，5分時，
    全部有7、8個人都在拉扯搶棍子，其中子○○、寅○○、丑
    ○○也在拉扯之中，5分12秒有人跌倒，6分25秒有一輛機車
    出現，6分48秒機車通過巷子口即鏡頭的最前方，6分43秒丑
    ○○一人步行經過牛肉麵攤離開，寅○○仍在拉扯中，7分
    50秒寅○○、子○○才停止拉扯，但是鏡頭前方右邊仍有人
    在拉扯中，8分12秒丑○○回到現場，8分19秒一名警察有佩
    槍跟在丑○○後面進到現場。」，自監視錄影畫面播放勘驗
    結果，第6個擋案1分59秒起至7分50秒止，現場確有互相拉
    扯之情事，前後拉扯之時間約有7分鐘，其中丑○○、寅○○、子○○3人均有在場參與拉扯，而丑○○於6分43秒先行
    離開現場，至7分50秒寅○○、子○○始停止拉扯，證人即
    告訴人子○○並不諱言其有將木棍從麵攤拿出來，後來大家
    在拉扯搶棍子乙節，復有告訴人丑○○之驗傷診斷書、寅○○之診斷證明書各1紙、告訴人子○○之驗傷診斷書、診斷
    證明書2紙及署立基隆醫院96年11月21日基醫病字第0960009
    399號函及附件急診病歷等資料附卷可稽，另據證人陳萬福
    於偵訊時結證：「當天凌晨我跟子○○夫婦和丑○○在他們
    店門口一起喝酒，辛○○就騎機車過來，叫我不要再喝，辛○○就離開，過了10幾分鐘，我就看到丑○○躺在地上，我
    沒有看到她被打的情況，我是聽到聲音才過去，我馬上把丑
    ○○帶到基隆醫院急診室去，過了半小時後子○○鼻青臉腫
    進來，他是說他被打，後來我就走了」等語（見95年9月20
    日偵訊筆錄）、於本院審判時結證：「那天我在子○○麵攤
    的時候，辛○○來找我之後離開，我仍然坐在那裡，後來我
    有聽到後面通道有在洗碗的聲音，聲音好像是打翻鋁製洗碗
    大桶子的聲音，我有過去看，正好看到丑○○坐在地上身體
    左邊靠牆壁，大桶子就在丑○○的左側邊，辛○○則是面對
    牆壁站在丑○○的前方約2步遠，我沒有親眼看到辛○○有
    打丑○○，我沒有問辛○○，我就趕快叫救護車，我送丑○○去急診室的時候碰到子○○的，我碰到他的時候我問他右
    邊的臉上為何會腫起來，因為之前在麵攤的時候他的臉並沒
    有腫起來，子○○當時說被打。」等語（見本院96年11月1
    日之審判筆錄），是丑○○確有坐在地上身體左邊靠牆壁乙
    節，又證人卯○○於偵訊時結證：「是分局勤務指揮中心通
    知我們派出所，當時我是備勤，所以我跟另外一位同事到仁
    五路31巷現場處理，當時我到31巷看到子○○的麵攤，擺的
    桌椅都被推倒，子○○夫婦在現場整理，他們都受傷，他們
    說辛○○跟癸○○到他們麵攤搗亂，說叫戊○○的小姐叫他
    們來的，子○○的太太帶我去找打他們的人戊○○，但沒有
    找到。我當時就叫他們先去驗傷，再來派出所找我，派出所
    同事又接獲報案電話，說子○○夫婦、辛○○、癸○○、丁○○、戊○○坐在基隆醫院的急診室互相叫囂，也是我去處
    理，他們互相在叫罵。」等語（見95年9月20日偵訊筆錄）
    、於本院審判時結證：「我當時是自己一個人開巡邏車前往
    現場，到了31巷口我下車往巷子裡面走，走到子○○經營的
    麵攤看到寅○○、陳萬福2人在作清潔的工作，子○○當時
    是坐在麵攤的椅子上，丑○○也有在現場，我忘記她在做什
    麼。我有問寅○○發生何事，她說她夫妻2人被人打，其他
    在場的人我忘記有無問，我問寅○○，打你們夫妻之人是否
    認識，寅○○告訴我認識，並說打她們兩人的人有兩個，一
    個是癸○○，另一個是辛○○，寅○○並告訴我子○○受傷
    ，我忘記有無問寅○○或子○○何處受傷，我記得我有叫子
    ○○、寅○○去醫院就醫，寅○○說她知道打她們的人住哪
    裡，要帶我去找打她們的人，子○○如何就醫我就不清楚。
    詹秀鳳帶我到一個地點，我按電鈴無人應門，便要寅○○先
    去就醫、驗傷，因為當時寅○○、陳萬福有喝酒，拿驗傷報
    告再來派出所提告。我回派出所後，把經過情形登載於工作
    紀錄簿上，然後署立基隆醫院的人就打電話來說那邊發生糾
    紛，我當時臆測可能是寅○○他們，值班台又通知我後我又
    開巡邏車到署立基隆醫院急診室，一進急診室時，便看到寅
    ○○、子○○、丑○○或坐或站在一邊，陳萬福也有在場，
    我忘記他是坐在哪一邊，另外一邊則為癸○○、辛○○、戊○○、丁○○，兩邊隔空發生口角，口角內容我忘記了，我
    就將兩邊人馬安撫分開坐好，辛○○、癸○○當時告訴我說
    寅○○對方有人打他2人，至於是何人打的我忘記，他們說
    也要驗傷提告，我就告訴在場的兩方可以拿診斷證明書來找
    我做筆錄提告，我就在現場一直在醫院等到癸○○這方人馬
    先離去之後，我才離開。當初有調閱麵攤附近的監視錄影帶
    ，我已經在偵訊時呈給檢察官，監視鏡頭是從31巷口朝內往
    崇安街的方向照，錄影帶內容不是很清楚，只看到有一團人
    在那邊扭打。」」等語（見本院96年9月20日之審判筆錄）
    ，足見第1、3次傷害發生後，警員卯○○皆有到場處理，至
    證人壬○○於本院審理時雖證述：「有一天晚上，其母看完
    29台電視節目之後，其說肚子餓，其母帶其去吃宵夜，吃魯
    肉飯及排骨湯，我們就去廟口逛，然後在要回來的路上媽媽
    接到其兄癸○○之電話說他在醫院，其母就就將其寄在表姐
    庚○○家睡覺，之後媽媽就趕去醫院看哥哥。」等語，惟被
    告戊○○卻稱其女壬○○是吃魯肉飯及蝦仁羹，與證人壬○○所證不符，足認證人壬○○係被告戊○○之女，其所證應
    係迴護被告戊○○，不足採信。此部分事證明確，被告辛○○、癸○○、戊○○所辯，顯係事後卸責之詞，不足採信，
    其等犯行至堪認定，應依法論科。
  (三)被告寅○○、子○○傷害告訴人辛○○、癸○○部分（第1
    次傷害部分），經查：被告寅○○、子○○於上開時地傷害
    告訴人辛○○、癸○○之事實，業據證人即告訴人辛○○、
    癸○○於偵訊證述及本院審理時結證無訛，證人即告訴人辛○○、癸○○所證大致相符，而經本院審理時當庭勘驗現場
    監視錄影翻拍光碟，其中第六個檔案勘驗結果詳如上述，足
    見現場雙方確有互相拉扯之情事，復有告訴人辛○○、癸○○之驗傷診斷書各1紙及署立基隆醫院96年11月21日基醫病
    字第0960009399號函及附件急診病歷等資料附卷可憑，事證
    明確，被告寅○○、子○○既有參與互相拉扯，其所辯，顯
    係事後避重就輕之詞，不足採信，其等犯行至堪認定，應依
    法論科。
  (四)被告辛○○、癸○○、己○○傷害告訴人子○○部分（第2
    次傷害部分），經查：被告辛○○、癸○○、己○○於上揭
    時地傷害告訴人子○○之事實，業據證人即告訴人子○○於
    偵訊及本院審理時結證在卷，並據被告辛○○於本院準備程
    序時自白不諱，且據被告辛○○於本院審理時以證人身分結
    證在案，其於本院審判時對於再返回麵攤後有對子○○拳打
    腳踢，己○○要把其拉開，己○○與揚進良有發生拉扯乙節
    證述明確，參以被告癸○○於本院97年1月10日審理時結證
    ：「其被子○○、寅○○壓在地上打，辛○○就跑過來把他
    們推開，辛○○拉著其就跑，後來遇到己○○，其與辛○○
    跟己○○說發生的事情，己○○就帶其與辛○○回麵攤，子
    ○○跟其、辛○○、己○○發生拉扯。」等語，被告己○○
    於95年11月22日偵訊時供稱：「95年5月31日大概凌晨12點
    左右，其剛下班，把車停在精一路，看到辛○○跟癸○○從
    面前跑過去，然後子○○拿菜刀跟另外一個男的在追他們2
    人，其就拉住子○○，後來其跟子○○發生拉扯，辛○○跟
    癸○○跑回來跟子○○及子○○的朋友又打起來，其沒有打
    ，其是在旁邊幫忙拉。」等語、於本院97年1月10日審判時
    結證稱：「我跟辛○○、癸○○他們到回到麵攤，看到子○○一個人，我就要跟子○○要房子，辛○○就跟子○○空手
    打起來，子○○那時候已經躺在地上，是跟辛○○打完架後
    躺在地上，我就叫辛○○、癸○○去醫院，我就回家了。一
    開始我與子○○有稍微拉扯，我有推子○○一下。」等語，
    足見被告辛○○、癸○○、己○○確有與告訴人子○○拉扯
    ，應有傷害告訴人子○○之事，復有告訴人子○○之驗傷診
    斷書、診斷證明書2紙及署立基隆醫院96年11月21日基醫病
    字第0960009399號函及附件急診病歷等資料附卷可考，事證
    明確，被告辛○○、癸○○、己○○所辯，顯係事後卸責之
    詞，不足採信，其等犯行至堪認定，應依法論科。
  (五)被告丁○○傷害告訴人丑○○部分（第3次傷害部分），經
    查：被告丁○○於上揭時地傷害告訴人丑○○之事實，業據
    證人即告訴人丑○○於偵訊及本院審理時結證在卷，復有告
    訴人丑○○之驗傷診斷書1紙及署立基隆醫院96年11月21日
    基醫病字第0960009399號函及附件急診病歷等資料附卷可稽
    ，事證明確，被告丁○○所辯，顯係事後卸責之詞，不足採
    信，犯行至堪認定，應依法論科。
二、論罪科刑：
  (一)被告辛○○、癸○○、戊○○、子○○、寅○○、丁○○、
    己○○所為，傷害告訴人丑○○、寅○○、子○○、辛○○
    、癸○○之身體，核其等所為，係犯刑法第277條第1項之傷
    害罪。
  (二)又按行為後法律有變更者，適用行為時之法律。但行為後之
    法律有利於行為人者，適用最有利於行為人之法律，94年2
    月2日修正公布，並於95年7月1日施行之刑法（下稱新法；
    修正前刑法下稱舊法）第2條第1項定有明文。此條規定係規
    範行為後法律變更所生新舊法律比較適用之準據法，本身尚
    無新舊法比較之問題，於新法施行後，應一律適用新法第2
    條第1項之規定，為「從舊從輕」之比較，先予敘明（最高
    法院95年度第八次刑事庭會議決議一(一)參照）。查：
    1.被告行為後，刑法關於罰金最低數額之規定，業經修正，
      新法第33條第5款規定，將舊法第33條第5款罰金最低額由
      銀元1元以上，修正為新台幣1,000元以上，以百元計算之
      。且被告行為後，刑法施行法亦於95年6月14日修正，增
      訂第1條之1，明訂中華民國94年1月7日刑法修正施行後，
      刑法分則編所定罰金之貨幣單位為新台幣。94年1月7日刑
      法修正時，刑法分則編未修正之條文定有罰金者，自94年
      1月7日刑法修正施行後，就其所定數額提高為30倍，但72
      年6月26日至94年1月7日新增或修正之條文，就其所定數
      額提高為3倍。惟因原本刑法條文罰金之單位為銀元，與
      新台幣之折算比例為3比1，復因罰金罰鍰提高標準條例第
      1條之適用，罰金數額業已提高10倍，因而實際上所得科
      處罰金之總數，固未提高，惟如前所述，新法第33條第5
      款提高罰金最低額為新台幣1,000元以上，且以百元計算
      之。因之刑法分則條文中有罰金刑者，其罰金之最低額業
      經修正為新台幣1,000元以上，以舊法之規定有利被告。
      被告所犯刑法第277條第1項之傷害罪之法定刑中有罰金刑
      ，故應依新法第2條第1項前段規定，適用被告行為時之刑
      法第33條第5款之規定論處（最高法院95年度第八次刑事
      庭會議決議三(一)1.參照）。
    2.被告子○○、寅○○2人間，辛○○、癸○○、戊○○3人
      間，被告辛○○、癸○○、己○○3人間，分別有犯意聯
      絡及行為分擔，均應論以共同正犯。查被告行為後，刑法
      第28條之文字雖有部分修正（即「實施」修正為「實行」
      ），惟根據立法理由，修法目的在於剔除「陰謀共同正犯
      」、「預備共同正犯」，而本案被告與上述共犯係屬共同
      實行犯罪，故不論依修正前或修正後之第28條規定，均應
      論以共同正犯，亦即此部分法條文字修改，就共同實行犯
      罪而言，其法律並未變更，無從為新舊法比較，應逕依新
      法第28條規定論以共同正犯。
    3.刑法第56條連續犯之規定，業於94年1月7日修正公布刪除
      ，並於95年7月1日施行，則被告辛○○、癸○○之犯行，
      因行為後新法業已刪除連續犯之規定，改為數罪併罰，此
      刪除雖非犯罪構成要件之變更，但顯已影響行為人刑罰之
      法律效果，自屬法律有變更，依新法第2條第1項規定，比
      較新、舊法結果，仍應適用較有利於被告辛○○、癸○○
      之行為時法律即舊法論以連續犯，被告辛○○、癸○○先
      後2次傷害犯行，應依舊法第56條論以連續犯，以一傷害
      罪論處，並加重其刑。
    4.被告寅○○、戊○○有事實欄所載有期徒刑執行完畢之情
      形，此有臺灣高等法院被告前案紀錄表附卷可稽，其於5
      年以內再故意犯本件有期徒刑以上之罪，不論依修正前之
      刑法第47條，或修正後之刑法第47條第1項之規定，均構
      成累犯，對被告而言並無有利或不利之情形，自不生新舊
      法比較之問題，應逕依修正後之刑法第47條第1項之規定
      ，論以累犯，並加重其刑。
    5.本件有上述連續犯、累犯法定罰金刑之加重原因，而法定
      罰金刑亦有修正，依舊法第68條規定：「拘役或罰金加減
      者，僅加減其最高度」，依新法第67條則規定：「有期徒
      刑或罰金加減者，其最高度及最低度同加減之」，故法定
      罰金刑之加重在舊法僅加重其最高度，在新法則連最低度
      均需加重，兩者比較結果，新法並未有利於被告，依新法
      第2條第1項規定，本案應依舊法第68條規定僅加重罰金之
      最高度。
    6.修正前刑法第41條第1項前段關於易科罰金之規定，修正
      後刑法修正為「犯最重本刑為5年以下有期徒刑以下之刑
      之罪，而受6個月以下有期徒刑或拘役之宣告者，得以新
      臺幣100 0元、2000元或3000元折算1日，易科罰金」；惟
      依修正前刑法第41條第1項前段：「犯最重本刑為5年以下
      有期徒刑以下之刑之罪，而受6個月以下有期徒刑或拘役
      之宣告，因身體、教育、職業、家庭之關係或其他正當事
      由，執行顯有困難者，得以1元以上3元以下折算1日，易
      科罰金」及修正前罰金罰鍰提高標準條例第2條（現已刪
      除）關於「依刑法第41條易科罰金者，均就其原定數額提
      高為100倍折算1日；法律所定罰金數額未依本條例提高倍
      數，或其處罰法條無罰金刑之規定者，亦同」等規定，易
      科罰金之折算標準最高為銀元300元，最低為銀元100元，
      換算為新臺幣後，最高額為新臺幣900元，最低額為新臺
      幣300元。比較修正前、後關於易科罰金折算標準之刑罰
      法律，適用修正前刑法第41條第1項前段及修正前罰金罰
      鍰提高標準條例第2條規定，對被告較為有利。
  (三)核被告子○○、寅○○、辛○○、癸○○、戊○○、丁○○
    、己○○所為，係犯刑法第277條第1項之傷害罪。辛○○、
    癸○○、戊○○3人間（第1次傷害）、被告子○○、寅○○
    2 人間（第1次傷害），被告辛○○、癸○○、己○○3人間
    （第2次傷害），分別有犯意聯絡及行為分擔，均應論以共
    同正犯。被告辛○○、癸○○、戊○○就傷害告訴人子○○
    、寅○○、丑○○部分，被告子○○、寅○○傷害告訴人辛○○、癸○○部分，均係以一行為同時傷害數人，觸犯數傷
    害罪，為想像競合犯，應依刑法第55條之規定，以一傷害罪
    處斷。被告辛○○、癸○○先後2次傷害犯行，應依修正前
    刑法第56條之規定論以連續犯，以一傷害罪論處，並加重其
    刑。被告寅○○曾因施用第二級毒品案件，經本院以91年度
    基簡字第217號簡易判決判處有期徒刑4月確定，於92年10月
    23日執行完畢，被告戊○○曾因過失致死案件，經本院以92
    年度基簡字第287號簡易判決判處有期徒刑6月確定，於92年
    6月12日易科罰金執行完畢，此有臺灣高等法院被告前案紀
    錄表、臺灣基隆地方法院檢察署刑案資料查註紀錄表附卷可
    稽，其等於5年以內再故意犯本件有期徒刑以上之罪，應依
    修正後之刑法第47條第1項之規定，論以累犯，並加重其刑
    。爰審酌被告之品行，犯罪之動機、目的、手段、告訴人所
    受傷害之程度、被告與告訴人間迄未能達成和解，及犯罪後
    之態度等一切情狀，量處如主文所示之刑，以示懲儆，並依
    修正前刑法第41條第1項前段及修正前罰金罰鍰提高標準條
    例第2條規定，諭知易科罰金之折算標準。
  (四)按「犯罪在中華民國96年4月24日以前者，除本條例另有規
    定外，依下列規定減刑：一死刑減為無期徒刑。二無期徒刑
    減為有期徒刑20年。三有期徒刑、拘役或罰金，減其刑期或
    金額二分之一。」「依本條例應減刑之罪，未經判決確定者
    ，於裁判時，減其宣告刑。依前項規定裁判時，應於判決主
    文同時諭知其宣告刑及減得之刑。」，96年7月16日施行之
    中華民國96年罪犯減刑條例第2條第1項、第7條定有明文。
    又「犯最重本刑為5年以下有期徒刑以下之刑之罪，依本條
    例規定減為6月以下有期徒刑、拘役者，應於為減刑裁判時
    ，併諭知易科罰金折算之標準。」「減刑後之易科罰金或易
    服勞役之折算標準，仍宜照原標準定之」，上開條例第9條
    、「法院辦理96年減刑案件應行注意事項」第16條亦有明文
    。本案被告子○○、寅○○、辛○○、癸○○、戊○○、丁○○、己○○於95年5月31日犯傷害罪，經本院宣告如主文
    所示之有期徒刑、拘役，合於中華民國96年罪犯減刑條例減
    刑之要件，爰依該條例第2條第1項第3款規定，減輕被告等
    宣告刑二分之一，併依中華民國96年罪犯減刑條例第9條、
    修正前刑法第41條第1項前段，諭知易科罰金之折算標準。
貳、無罪部分、不另諭知無罪部分：
一、公訴意旨略以：緣子○○、寅○○夫妻在基隆巿仁五路31巷
    口經營麵攤，丑○○則在該處幫忙，居住在該巷內之戊○○
    多次向子○○索取清潔費未果，雙方且曾在95年5月27日發
    生爭執扭打，因而互有怨隙。戊○○遂於95年5月31日凌晨
    近2時許，與兒子癸○○、外甥辛○○共同至基隆巿仁五路
    31巷口子○○經營之麵攤附近，見丑○○在該處洗碗，戊○○、辛○○、癸○○竟共同出手毆打丑○○，寅○○與子○○前來阻止，戊○○、辛○○、癸○○即再轉而共同毆打寅
    ○○與子○○，寅○○、子○○即共同還手毆打辛○○及癸○○，寅○○因而受有右側胸壁、右大腿及左前額挫傷之傷
    害；丑○○受有前額紅腫3X3公分、右手瘀腫4 X3公分、左
    手紅腫4X 4公分及右前臂挫傷3X3公分之傷害；辛○○受有
    右前額、左肩抓傷及左腕瘀腫2X2公分之傷害；癸○○則受
    有左眼結膜下點狀出血、右臉抓傷1X0.3公分、右臉多處抓
    傷、左頸抓傷3X0.3公分、左耳垂瘀腫3X2公分及左肩擦傷3X
    3公分之傷害，員警卯○○獲報前來處理時，戊○○、辛○○、癸○○始離開現場。子○○等人向卯○○陳述被毆經過
    後，由寅○○帶同卯○○在附近找尋戊○○等人，在場之案
    外人陳萬福陪同丑○○於同日2時19分前往署立基隆醫院就
    醫，子○○則留在麵攤等候。癸○○於同日凌晨2時46分亦
    進入署立基隆醫院就醫，經治療後，心有未甘，遂聯繫親友
    即戊○○、丁○○、辛○○、己○○、庚○○、甲○○等人
    ，共同至仁五路31巷口，見子○○獨自一人，竟共同毆打子
    ○○，致其受有右前額瘀傷1.5X 0.2公分、右眼周區瘀腫4X
    3公分、右上胸壁瘀傷8X6公分、左前胸紅腫8X6公分、頭頂
    部擦傷3X0.5公分、右下胸壁瘀傷10X6公分、右膝擦傷3X3公
    分、左膝擦傷4X4公分、左手背擦傷2X2公分、左側肺挫傷並
    輕微血氣胸、左側肋骨斷裂等傷害。案經子○○訴由基隆巿
    警察局第一分局報告偵辦。因認告丁○○、戊○○、庚○○
    、甲○○等人所為，均係犯刑法第277條第1項之傷害罪嫌。
二、按犯罪事實應依證據認定之，無證據不得認定犯罪事實；不
    能證明被告犯罪者，應諭知無罪之判決，刑事訴訟法第154
    條第2項、第301條第1項分別定有明文。再事實之認定應憑
    證據，如未能發現相當證據，或證據不足以證明，自不能以
    推測或擬制之方法，為裁判之基礎。又認定不利於被告之事
    實，需依積極證據，茍積極證據不足為不利於被告事實之認
    定時，即應為有利於被告之認定，更不必有何有利之證據。
    且刑事訴訟上證明之資料，無論其為直接證據或間接證據，
    均須達於通常一般人均不致於有所懷疑，而得確信其為真實
    之程度，始得據為有罪之認定，若其關於被告是否犯罪之證
    明未能達此程度，而有合理性懷疑之存在，致使無從形成有
    罪之確信，根據「罪證有疑，利於被告」之證據法則，即不
    得遽為不利被告之認定，其以情況證據（即間接證據）斷罪
    時，尤須基於該證據在直接關係上所可證明之他項情況事實
    ，本乎推理作用足以確證被告有罪，方為合法，不得徒憑主
    觀上之推想，將一般經驗上有利被告之其他合理情況逕予排
    除（最高法院76年台上字第4986號、32年度上字67號判例意
    旨參照）。另按「告訴人之告訴，係以使被告受刑事追訴為
    目的，其指訴是否與事實相符，仍應調查其他證據，以資審
    認，即須藉由補強證據之存在，以增強或擔保告訴人陳述之
    證明力，必被害人所述被害情形，無瑕疵可擊，且就其他方
    面調查，又與事實相符，始足據為有罪判決之基礎（最高法
    院87年度台上字第2176號、81年度台上字第3539號判決意旨
    參照）。
三、公訴人認被告丁○○、戊○○、庚○○、甲○○等人所為，
    均涉犯刑法第277條第1項之傷害罪嫌，無非以證人即告訴人
    子○○於偵查之指訴及子○○之驗傷診斷書2紙等證據資料
    為其論據。
四、訊據被告丁○○、戊○○、庚○○、甲○○均堅決否認有傷
    害之犯行，丁○○辯稱：「麵攤那邊發生2次事情時，2次我
    都不在場，我沒有打人，也沒有被打傷，是在95年5月31 日
    凌晨3時許，我接到我兒子辛○○的電話說他要驗傷，沒有
    帶錢，要我馬上送錢過去，我有到醫院。」等語，被告戊○○辯稱：「95年5月31日凌晨子○○麵攤發生的事情，我都
    沒有到場，在1時30分左右我與我女兒壬○○在基隆廟口吃
    蝦仁羹那攤的魯肉飯，吃完後，那時我住在龍安街，後來我
    與我女兒就逛回家，在精一路附近接到我兒子癸○○的電話
    ，說他在省立醫院驗傷，我就把我的小女兒送到基隆市○○
    街40巷15號我姪女庚○○家，請她幫我帶，我就趕去署立基
    隆醫院。」等語，被告庚○○辯稱：「我都沒有在場，我沒
    有去子○○的麵攤，我在95年5月31日凌晨2時多我接到我姑
    姑戊○○的電話，說我表弟癸○○、辛○○受傷在醫院，他
    說要把壬○○送過來寄放在我這裡，問我方不方便，我說好
    ，她就把妹妹寄放在我那裡，壬○○就跟我一起睡到早上，
    第二天早上不知道幾點，戊○○就過來接小孩。」等語，被
    告甲○○辯稱：「在子○○麵攤發生二次事情，我都不在場
    ，我也沒有去，我也沒有打子○○。」等語。
五、然查：
  (一)告訴人被告子○○於95年6月2日17時許警訊時指訴：「我太
    太及警方離開約5分鐘後戊○○又帶辛○○、癸○○及外號
    玉惠、龍眼、俊宏等人，前來持手機毆打我，將我頭部、眼
    部、胸部毆傷，並快速離去。」，於95年7月4日偵訊時指訴
    ：「要告戊○○、丁○○、辛○○、癸○○、己○○、庚○○及綽號『龍眼』傷害。他們看到警察與我太太走了，他們
    就過來，當時他們有6、7個人，己○○他手上有拿東西，他
    一來就往我眼睛敲下去。其他的人都對我拳打腳踢，辛○○
    在醫院有向我道歉，己○○是打我最狠的人。」，於96年1
    月25日偵訊時指訴：「我太太帶警察去找戊○○他們，我留
    在店面，坐在椅子接著看到龍眼走過來，我心裡在想己○○
    馬上就會到，剛站起來己○○就動手打我的眼睛，說我好膽
    敢報警，接下來辛○○、癸○○、戊○○、丁○○、庚○○
    及龍眼，另外還有我不認識的人，大概全部6、7個人一起打
    我，這次受的傷就很嚴重。」，告訴人子○○先後就何人打
    其，指訴不一，於警訊時指「戊○○、辛○○、癸○○、外
    號玉惠、龍眼、俊宏等人」打其，並未提及丁○○係打其之
    人，卻於偵訊時指訴「戊○○、丁○○、辛○○、癸○○、
    己○○、庚○○及綽號『龍眼』」打其，則丁○○是否有告
    訴人子○○所指訴之傷害犯行，誠有疑問。
  (二)依證人即告訴人子○○於本院97年5月26日審理時結證：「
    第二次受傷右眼跟左側肋骨、左氣胸都是己○○打的，右前
    額、頭頂、左手臂是辛○○、癸○○、甲○○、戊○○、丁○○、庚○○，他們拳打腳踢，不知道是誰打到的。（審判
    長問：辛○○、癸○○、甲○○、丁○○、戊○○、庚○○
    ，他們傷害你第二次受傷哪個部位，你有沒有看見？）這六
    個人我有看見他們打我，因為我眼睛被打到，我痛的沒有辦
    法確定辛○○、癸○○、甲○○、丁○○、戊○○、庚○○
    他們六個人分別打我哪裡，我有聽到戊○○說把他打死。（
    審判長問：你因為眼睛痛，既然無法確定他們六人分別打到
    你哪裡，你如何確定他們六人有打你？）我只有看到有手、
    有腳往我身上打過來、踢過來，但是是誰的手、誰的腳我不
    能確定。」等語，是以證人即告訴人子○○既無法明確指證
    被告甲○○、丁○○、戊○○、庚○○等人有傷害其之行為
    ，則被告甲○○、丁○○、戊○○、庚○○等人是否有此部
    分傷害之犯行，殊屬可疑。
  (三)參諸被告辛○○、癸○○、己○○如何傷害告訴人子○○乙
    節，已如上述，且被告辛○○、癸○○、己○○於偵訊、本
    院審理時均未提及被告甲○○、丁○○、戊○○、庚○○等
    人有傷害告訴人子○○之事，亦不能證明被告甲○○、丁○○、戊○○、庚○○等人有傷害告訴人子○○之事實，再觀
    ，告訴人於本院審理時明確證述，第2次傷害，受傷之部位
    為「右前額瘀傷1.5X0.2公分、右眼周區瘀腫4X3公分、頭頂
    部擦傷3X0.5公分、左手背擦傷2X2公分、左側肺挫傷並輕微
    血氣胸、左側肋骨斷裂等傷害」，而其中「右眼跟左側肋骨
    、左氣胸」部分都是被告己○○打的，則其餘「右前額瘀傷
    1.5X0.2公分、頭頂部擦傷3X0.5公分、左手背擦傷2X2公分
    」等皆係輕微之傷害，除被告辛○○、癸○○有與被告己○○共同傷害之外，其餘之被告甲○○、戊○○、丁○○、庚○○4人要否4人才能造成如此輕微之傷害，顯與經驗法則不
    合，尚難以告訴人子○○之指訴，遽認被告丁○○、戊○○
    、庚○○、甲○○有此部分傷害之犯行。
  (四)綜上所述，被告丁○○、戊○○、庚○○、甲○○所辯，尚
    堪採信，其等所為，應無此部分傷害之犯罪，此外，復查無
    其他積極證據，足資證明被告丁○○、戊○○、庚○○、甲○○有此部分傷害之犯行，是公訴人所提證據，在訴訟上之
    證明尚未達到於通常一般之人均不致有所懷疑為真實之程度
    ，依「罪證有疑，利於被告」之證據法則，自不能以推測或
    擬制之方法，為被告丁○○、戊○○、庚○○、甲○○有罪
    之認定，依法自應諭無知被告庚○○、甲○○無罪之判決；
    至公訴人認被告丁○○、戊○○此部分傷害犯行與前開有罪
    部分有連續犯裁判上一罪之關係，爰就被告丁○○、戊○○
    部分不另諭知無罪之判決。
據上論斷，應依刑事訴訟法第第299條第1項前段、第301條第1項
，刑法第2條第1項、第28條、第277條第1項、第55條、第47條第
1項，修正前刑法第56條、第41條第1項前段，罰金罰鍰提高標準
條例第1條前段、修正前第2條，現行法規所定貨幣單位折算新臺
幣條例第2條，中華民國96年罪犯減刑條例第2條第1項第3款、第
7條、第9條，判決如主文。
本案經檢察官乙○○到庭執行職務。
中    華    民    國    97    年    6     月    13    日
                  刑事第三庭法  官  鄭景文
                            法  官  鄭培麗
                            法  官  林淑鳳
以上正本證明與原本無異。
對於本件判決如有不服，應於收受送達後10日內，向本院提出上
訴書狀，上訴於臺灣高等法院，並按他造當事人之人數附具繕本
。其未敘述上訴理由者，並得於提起上訴後10日內向本院補提理
由書狀，且須按他造當事人之人數附具繕本。「請勿逕送臺灣高
等法院」
中    華    民    國    97    年    6     月    13    日
                            書記官  李繼業
附錄論罪法條：
刑法第277條第1項：
    傷害人之身體或健康者，處3年以下有期徒刑、拘役或1千元
    以下罰金。


司法院資訊處製作；財團法人民間司法改革基金會備份。
